【裁判字號】    99,訴,1131
【裁判日期】    991214
【裁判案由】    妨害自由等
【裁判全文】
臺灣屏東地方法院刑事判決              99年度訴字第1131號
公  訴  人  臺灣屏東地方法院檢察署檢察官
被      告  韓濬澤
選任辯護人  李育任律師
被      告  江瑞堂
上列被告因妨害自由等案件，經檢察官提起公訴（99年度偵字第
6887號），被告於準備程序中，就被訴事實為有罪之陳述，本院
告知其簡式審判程序之旨，聽與當事人意見後，裁定由受命法官
獨任依簡式審判程序審理，茲判決如下：
    主  文
韓濬澤、江瑞堂共同犯剝奪他人行動自由罪，各處有期徒刑陸月
，如易科罰金，均以新臺幣壹仟元折算壹日。各緩刑年，緩刑
期間均付保護管束，並各向檢察官指定之政府機關、政府機構、
行政法人、社區或其他符合公益目的之機構或團體，提供壹佰伍
拾小時之義務勞務。
    事  實
一、韓濬澤、江瑞堂因於某卡拉OK店消費而獲悉該店內之小姐日
    前疑遭郭清文性侵，竟於民國99年6 月28日晚上10時許，由
    江瑞堂駕駛自小客車搭載韓濬澤行經屏東縣長治鄉○○路慈
    濟建設組合屋工地前，適曾清福騎乘機車搭載郭清文行經該
    處，韓濬澤、江瑞堂2 人即共同基於僭行公務員職權及剝奪
    他人行動自由之犯意聯絡，先停車要求郭清文、曾清福（下
    稱郭清文等2 人）下車，由韓濬澤向郭清文等2 人佯稱係刑
    警，並行使其職權，要求郭清文等2 人配合前往龍泉派出所
    製作筆錄，遂由江瑞堂駕駛自小客車搭載郭清文等2 人前往
    龍泉派出所報案，而韓濬澤則陪同在側，以此非法方法剝奪
    郭清文等2 人之行動自由。
二、案經郭清文等2 人告訴屏東縣政府警察局內埔分局報告臺灣
    屏東地方法院檢察署檢察官偵查起訴。
    理  由
一、上開犯罪事實，業經被告韓濬澤、江瑞堂於本院審理時坦承
    不諱，核與證人即告訴人郭清文等2 人於警詢及偵訊時之證
    述相符，足認被告自白與事實相符。本案事證明確，被告韓
    濬澤、江瑞堂之犯行洵堪認定，應依法論科。
二、核被告韓濬澤、江瑞堂所為，均係犯刑法第158 條第1 項之
    僭行公務員職權罪及同法第302 條第1 項之剝奪他人行動自
    由罪。被告韓濬澤、江瑞堂就上開犯行間，具犯意聯絡及行
    為分擔，均應以共同正犯論。又被告韓濬澤、江瑞堂以1 行
    為觸犯上開2 罪名，皆為想像競合犯，應依刑法第55條之規
    定，均從較重之剝奪他人行動自由罪處斷。爰審酌被告韓濬
    澤、江瑞堂不思循法律途徑解決他人糾紛，竟率爾訴諸不法
    實力，並造成告訴人郭清文等2 人一定危害，應受非難，惟
    念其等乃係因聽聞、懷疑郭清文性侵女子，始為本案犯行，
    動機非惡，且犯後皆坦承犯行，表達悔意，態度尚無不良，
    並已與告訴人郭清文等2 人達成和解，業據告訴人曾清福於
    偵訊時證述明確（見偵查卷第13頁），並有和解書1 份在卷
    可稽（見警卷第25頁），兼衡其等犯罪之手段、素行、智識
    程度等一切情狀，各量處如主文所示之刑，並均諭知易科罰
    金之折算標準。另被告韓濬澤未曾因故意犯罪受有期徒刑以
    上刑之宣告，被告江瑞堂則前因竊盜、妨害風化案件，經臺
    灣臺中地方法院以68年度易字第1755號判決判處有期徒刑3
    月、73年度訴字第1289號判決判處有期徒刑4 月，於執行完
    畢後5 年內，未曾因故意犯罪受有期徒刑以上刑之宣告，有
    臺灣高等法院被告前案紀錄表1 份附卷可憑，其等因一時失
    慮，致罹刑典，事後則自白犯罪，表達悔悟，經此偵、審程
    序及刑之宣告，當知所警惕，且被告韓濬澤、江瑞堂均已與
    告訴人郭清文等2 人和解，業經告訴人曾清福於偵訊時證述
    明確（見偵查卷第13頁），並有和解書1 份在卷可參（見警
    卷第25頁），並衡之其等犯罪情節，信無再犯之虞，本院認
    對其等宣告之刑，以暫不執行為適當，併予宣告緩刑3 年，
    並依刑法第74條第2 項第5 款之規定，命其等向檢察官指定
    之政府機關、政府機構、行政法人、社區或其他符合公益目
    的之機構或團體，提供150 小時之義務勞務，及依刑法第93
    條第1 項第2 款之規定，諭知緩刑期間付保護管束，以啟自
    新。
據上論斷，應依刑事訴訟法第273 條之1 第1 項、第299 條第1
項前段，刑法第158 條第1 項、第302 條第1 項、第55條、第41
條第1 項前段、第74條第1 項、第2 項第5 款、第93條第1 項第
2 款，判決如主文。
本案經檢察官潘國威到庭執行職務。
中    華    民    國    99    年    12    月    14    日
                  刑事第三庭    法  官  許嘉仁
以上正本證明與原本無異。
如不服本判決應於收受判決後10日內向本院提出上訴書狀，並
應敘述具體理由；其未敘述上訴理由者，應於上訴期間屆滿後
20日內向本院補提理由書（均須按他造當事人之人數附繕本）
「切勿逕送上級法院」。
中    華    民    國    99    年    12    月    14    日
                                書記官  劉淑蓉
附錄本案論罪科刑之法條：
中華民國刑法第158條
（僭行公務員職權罪）
冒充公務員而行使其職權者，處 3 年以下有期徒刑、拘役或 5
百元以下罰金。
冒充外國公務員而行使其職權者，亦同。
中華民國刑法第302條
（剝奪他人行動自由罪）
私行拘禁或以其他非法方法，剝奪人之行動自由者，處 5 年以
下有期徒刑、拘役或 3 百元以下罰金。
因而致人於死者，處無期徒刑或 7 年以上有期徒刑，致重傷者
，處 3 年以上 10 年以下有期徒刑。
第 1 項之未遂犯罰之。

司法院資訊處製作；財團法人民間司法改革基金會備份。
